---
title: "Divvy Bikes 2019 Data Report"
author: "David Teixeira"
date: "8/9/2021"
output: html_document
---
<style>
body {
text-align: left}
</style>

```{r run librarys, include=FALSE}
# Library's to be loaded in order to make the document function.

library(tidyverse)
library(skimr)
library(hydroTSM)
library(lubridate)
library(pander)
library(scales)

```

```{r Just code that is needed to run the stuff, eval=FALSE, include=FALSE}

#Function to get the mode in R

function(v) {
  uniqv <- unique(v)
  uniqv[which.max(tabulate(match(v, uniqv)))]
}

options(scipen = 999999)

```
## QUEM SOU EU

David Alexandre Ferreira Teixeira

Junior Data Analyst

[Linkedin](https://www.linkedin.com/in/davealexteixeira/)

[Github](https://github.com/DavesTicTeixeira)

Email: davesticteixeira@gmail.com

Atualmente estou acumulando experiência em análise de dados e no primeiro ano da UNI em Ciências Ambientais.

Se desejar entrar em contato comigo, por favor, utilize o e-mail fornecido.

## DIVVY BIKES
**UM BREVE OLHAR SOBRE A EMPRESA**

  Divvy bikes é um sistema de compartilhamento de bicicletas em Chicago. Uma visão que o Prefeito Richard M. Daley, trouxe de Paris - França em 2007.

  Em 28 de junho de 2013, a Divvy foi lançada com 750 bicicletas e 75 estações em uma área circular a norte até a Berwyn Ave, a oeste até a Kedzie Ave e ao sul até a 59th St.

  Em setembro de 2019, Divvy tinha 594 estações em Chicago.

  Visite [Divvy Bikes Chicago](https://www.divvybikes.com/)

## METAS
**QUAIS SÃO OS OBJECTIVOS**

  Esta apresentação serve como um trabalho de portfólio para o [Google Data Analytics - Certificado Profissional](https://www.coursera.org/lecture/foundations-data/welcome-to-the-google-data-analytics-certificate-aA1Wv) .
  
  O Departamento de Markting tem como objectivo converter membros casuais (MC) em membros anuais (MA).
  
  Para isso, fui encarregado de responder ao seguinte:
  
  **Qual a diferença entre membros anuais (MA) e membros casuais (MC)?**
  
  O objetivo é responder à pergunta por meio dos dados fornecidos e sugerir ideias sobre a conversão de ciclistas.
  
## OS DADOS
**SOBRE OS DADOS UTILIZADOS**

```{r include=FALSE}
colnames_list <- colnames(df)
number_obs_df <- nrow(df)
number_of_columns_df <- length(df)
```

  Os dados disponíveis para este projeto estão disponíveis em https://divvy-tripdata.s3.amazonaws.com/index.html.
  
  O ano escolhido foi 2019.
  
  Perto de 4 milhões (`r number_obs_df`) observações distribuídas em `r number_of_columns_df` colunas.
  
  Nomes das colunas:
  
  `r colnames_list`
  
## INDEX
**O QUE VAMOS VER **
  
  Vamos observar a população em geral antes de passarmos para o comportamento dos assinantes e, em seguida, o casual.
  
  Analisarei suas diferenças com base em números e faremos suposições sobre como e porque usam o serviço.
  
  Isso irá hipoteticamente responder à pergunta principal,
  
  > Quais as diferenças entre os MC e os MA?
  
  No final irei tentar oferecer algumas ações com vista a resolver o problema secundário,
  
  > Como transformar MC em MA.
  
  No apêndice desta apresentação, poderá encontrar os links para aceder ao código original em R usado para completar este relatório.
  
  Isso significa que tudo o que será aqui apresentado será reproduzível.
  
  (Nota: Devido ao facto de este relatório ser uma cópia do original em Inglês, algumas expressões poderam ser apresentadas em Inglês.)
  
### CLIENTES DIVVY
**Observação à população em geral **

 - Em 2019, foram registadas **`r nrow (df)`** viagens individuais por toda a cidade de Chicago.
 
 - Pode-se observar uma tendência de aumento de viagens na época de primavera de verão, com pico por volta do mês de Agosto.
 
 
```{r Passenger Trend, echo=FALSE}

day_tri_cum %>% 
  ggplot(aes(x = Var1, y = Freq))+
  geom_point(alpha = 0)+
  geom_smooth(se = FALSE, method = "loess", formula = y~x)+
  labs(title = "Utilização de Bicicletas em 2019", x = "Meses do Ano", y = "Total Viagens")+
  theme_bw()

```

**Total de viagens por mês com o pico em agosto **

(Gráfico de utilização de bicicletas por mês em 2019.)

```{r include=FALSE}
mean_trip <- round(mean(bike_trip$trip),2)
mode_trip <- getmode(bike_trip$trip)
```

 -A viagem média em 2019 foi de **`r mean_trip` minutos **, mas o tempo mais comum (mode) foi **` r mode_trip` minutos **
 
  **10 estações iniciais mais utilizadas**
  
```{r Top 10 Stations, echo=FALSE}

head(arrange(top_10_stations_popgen_start, desc(Rides)), n = 10)

````
(Estações de inicio de viagem mais utilizadas em 2019)
  
  **10 estações finais mais utilizadas**

```{r echo=FALSE}

head(arrange(top_10_stations_popgen_end, desc(Rides)), n = 10)

```
(Estações de fim de viagem mais utilizadas em 2019)

**- Total MA vs MC**
 
```{r Subscribers vs Customers, echo=FALSE}

ggplot(subs_vs_cust, aes(x="", y=Freq, fill=Riders), color = "white") +
  geom_bar(stat="identity", width=1) +
  coord_polar("y", start=0)+
  theme_void()+
  scale_fill_manual(values=c("#b4def0", "#ff0019"))+
  labs(title = "Distribuição de Utilizadores", x = "MA", y = "MC")

```
 (Tradução: Riders - Ciclistas / Customer - MC's / Subscriber - MA's)
 
**Mais de 3 x assinantes versus casuais **


### DIVVY ASSINANTES
**Vamos observar o subconjunto de assinantes **

```{r subscriber total rides per season, echo=FALSE}

bike_trip_subs_season %>%
  ggplot(aes(x = seasons, y = Rides))+
  geom_col(fill = "#3db7e4")+
  labs(title = "MA's por estação em 2019", x = "Estações", y = "Viagens")+
  scale_y_continuous(labels = comma)+
  theme_bw()

````

  
  
  (Tradução: Winter - Inverno / Spring - Primavera / Summer - Verão / Autumn - Outono)
  
 - Como podemos ver no gráfico acima, a tendência original para o verão mantém-se.
  
```{r include=FALSE}
mean_trip <- round(mean(bike_trip_subs$trip),2)
mode_trip <- getmode(bike_trip_subs$trip)
```

 - A viagem média em 2019 foi **`r mean_trip` minutos ** e o tempo mais comum foi **`r mode_trip` minutos. **


**Vejamos a utilização semanal nos meses de verão, pois são a temporada alta **

```{r weekdays summer subs, echo=FALSE}

bike_trip_subs_summer_weekdays <- 
  bike_trip_subs %>% filter(season == "summer")
    
bike_trip_subs_summer_weekdays <- 
  as.data.frame(table(bike_trip_subs_summer_weekdays$weekday)) %>% 
  rename(Days = Var1, Rides = Freq)

bike_trip_subs_summer_weekdays %>%
  ggplot(aes(x = Days, y = Rides))+
  geom_col(fill = "#3db7e4")+
  scale_y_continuous(labels = comma)+
  labs(title = "Utilização por dia da semana nos meses de Verão", y = "Viagens", x = "Dias da Semana")+
  theme_bw()

```


(Tradução - Monday/Tuesday/Wednesday/Thursday/Friday/Saturday/Sunday - Segunda/Terça/Quarta/Quinta/Sexta/Sábado/Domingo)
 
 **É observável uma tendência de queda em direção ao fim de semana. Sendo o Sábado e Domingo menos populares. **

```{r summer weekdays, echo=FALSE}

bike_trip %>% 
  filter(usertype == "Subscriber",
         season == "summer",
         !weekday %in% c("Saturday", "Sunday")) %>%
  ggplot(aes(x = hour))+
  geom_bar(fill = "#3db7e4")+
  labs(title = "Viagens por Hora em Dias de Semana durante o Verão",
           x = "Hora",
           y = "Total Viagens")+
  scale_y_continuous(labels = comma)+
  theme_bw()
````


````{r summer days hours, echo=FALSE}

bike_trip %>% 
  filter(usertype == "Subscriber",
         season == "summer",
         weekday == "Tuesday") %>%
  ggplot(aes(x = hour))+
  geom_bar(fill = "#3db7e4")+
  labs(title = "Viagens por Hora ás Terças Feiras nos Meses de Verão",
           x = "Hora",
           y = "Total Viagens")+
  scale_y_continuous(labels = comma)+
  theme_bw()

```

**Observando o uso por hora nos dias de semana e depois às terças-feiras, podemos ver que a hora de ponta, manhã e tarde, é o horário do dia mais usado pelos assinantes. **



### DIVVY CLIENTES CASUAIS
**Vamos prosseguir para os clientes casuais de bicicletas Divvy **

```{r Casual Riders per Season, echo=FALSE}

bike_trip %>% 
    filter(usertype == "Customer") %>%
    ggplot(aes(x = season))+
    geom_bar(fill = "#3db7e4")+
   labs(title = "MC's por estação em 2019", x = "Estações", y = "Viagens")+
    scale_y_continuous(labels = comma)+
    theme_bw()

```


(Tradução: Winter - Inverno / Spring - Primavera / Summer - Verão / Autumn - Outono)

**Neste gráfico podemos ver claramente que a melhor época do ano é novamente os meses de verão **

```{r echo=FALSE}

bike_trip %>% 
    filter(usertype == "Customer",
           season == "summer") %>%
    
    ggplot(aes(x = weekday))+
    geom_bar(fill = "#3db7e4")+
    labs(title = "Utilização por dia da semana nos meses de Verão", y = "Viagens", x = "Dias da Semana")+
    scale_y_continuous(labels = comma)+
    theme_bw()

```


(Tradução - Monday/Tuesday/Wednesday/Thursday/Friday/Saturday/Sunday - Segunda/Terça/Quarta/Quinta/Sexta/Sábado/Domingo)

**Aqui começamos a ver algo diferente, os ciclistas casuais parecem preferir os fins de semana e não os dias de semana. **

```{r Casuals on Weekends summer months, echo = FALSE}

bike_trip %>% 
    filter(usertype == "Customer",
           season == "summer",
           weekday %in% c("Saturday", "Sunday")) %>%
    ggplot(aes(x = hour))+
    geom_bar(fill = "#3db7e4")+
    labs(title = "Viagens por Hora em Fins de Semana durante o Verão",
             x = "Hora",
             y = "Total Viagens")+
    scale_y_continuous(labels = comma)+
    theme_bw()
````


```{r, echo=FALSE}

bike_trip %>% 
    filter(usertype == "Customer",
           season == "summer",
           weekday == "Saturday") %>%
    
    ggplot(aes(x = hour))+
    geom_bar(fill = "#3db7e4")+
    labs(title = "Viagens por Hora ao Sabado durante o Verão",
             x = "Hora",
             y = "Total Viagens")+
    scale_y_continuous(labels = comma)+
    theme_bw()

```

** Aqui podemos ver que eles também preferem horários diferentes do dia quando se trata de pedalar. Os casuais compartilham a hora de ponta, mas viajam a tarde inteira em massa. **

### DIVVY COMPARAÇÃO
**COMO É QUE OS CICLISTAS ASSINANTES SÃO DIFERENTES DOS CASUAIS? **

```{r How are they different 1 , echo = FALSE}

bike_trip %>% 
    filter(usertype == "Subscriber",
           season == "summer") %>%
    ggplot(aes(x = weekday))+
    geom_bar(fill = "#3db7e4")+
    labs(title = "Viagens em Dias de Semana para MA's",
         x = "Dia da Semana",
         y = "Total Viagens")+
    scale_y_continuous(labels = comma)+
    theme_bw()
````


(Tradução - Monday/Tuesday/Wednesday/Thursday/Friday/Saturday/Sunday - Segunda/Terça/Quarta/Quinta/Sexta/Sábado/Domingo)


```{r, echo=FALSE}

bike_trip %>% 
    filter(usertype == "Customer",
           season == "summer") %>%
  
    ggplot(aes(x = weekday))+
    geom_bar(fill = "#3db7e4")+
    labs(title = "Viagens em Dias de Semana para MC's",
         x = "Dia da Semana",
         y = "Total Viagens")+
    theme_bw()

```


(Tradução - Monday/Tuesday/Wednesday/Thursday/Friday/Saturday/Sunday - Segunda/Terça/Quarta/Quinta/Sexta/Sábado/Domingo)


**Esta é a nossa primeira descoberta: os assinantes preferem os dias de semana, os casuais preferem os fins de semana. **

```{r How are they different 2 , echo = FALSE}

bike_trip %>% 
    filter(usertype == "Subscriber",
           season == "summer",
           !weekday %in% c("Saturday", "Sunday")) %>%
    ggplot(aes(x = hour))+
    geom_bar(fill = "#3db7e4")+
    labs(title = "Viagens Durante a Semana para MA's",
         x = "Hora",
         y = "Total de Viagens")+
    scale_y_continuous(labels = comma)+
    theme_bw()
````

```{r, echo=FALSE}

bike_trip %>% 
    filter(usertype == "Customer",
           season == "summer",
           !weekday %in% c("Saturday", "Sunday")) %>%
    ggplot(aes(x = hour))+
    geom_bar(fill = "#3db7e4")+
    labs(title = "Viagens Durante a Semana para MC's",
         x = "Hora",
         y = "Total de Viagens")+
    scale_y_continuous(labels = comma)+
    theme_bw()

```

**Esta é a nossa segunda diferença entre eles. Aqui, podemos observar dois picos distintos para assinantes e apenas um unico pico para passageiros casuais. **

```{r How are they different three , echo = FALSE}

bike_trip %>% 
    filter(usertype == "Subscriber",
           season == "summer",
           weekday %in% c("Saturday", "Sunday")) %>%
    ggplot(aes(x = hour))+
    geom_bar(fill = "#3db7e4")+
    labs(title = "Viagens ao Fim de Semana para MA's durante o Verão",
         x = "Hora",
         y = "Total Viagens")+
    scale_y_continuous(labels = comma)+
    theme_bw()

```


(Tradução - Monday/Tuesday/Wednesday/Thursday/Friday/Saturday/Sunday - Segunda/Terça/Quarta/Quinta/Sexta/Sábado/Domingo)


```{r, echo=FALSE}

bike_trip %>% 
    filter(usertype == "Customer",
           season == "summer",
           weekday %in% c("Saturday", "Sunday")) %>%
    ggplot(aes(x = hour))+
    geom_bar(fill = "#3db7e4")+
    labs(title = "Viagens ao Fim de Semana para MC's durante o Verão",
         x = "Hora",
         y = "Total Viagens")+
    scale_y_continuous(labels = comma)+
    theme_bw()

```

**Mas se olharmos apenas para os fins de semana, podemos dizer que tanto o MA e o MC têm um comportamento idêntico **

Estações Favoritas para MA's

```{r prefered stations for subs and cus, echo=FALSE}

bike_trip %>% 
  filter(usertype == "Subscriber") %>% 
  select(from_station_name) %>% 
  count(from_station_name) %>% 
  arrange(desc(n)) %>% 
  head(10)
````

Estações Favoritas para MC's

```{r, echo=FALSE}

bike_trip %>% 
  filter(usertype == "Customer") %>% 
  select(from_station_name) %>% 
  count(from_station_name) %>% 
  arrange(desc(n)) %>% 
  head(10)

##xy <-as.data.frame(c(x,y))

##colnames(xy) <- c("Subs_Fav_Sattion", "Total_Subs", "Cust_Fav_Station", "Total_Cust")

##knitr::kable(xy)

```

**Em termos de estações, podemos ver também que eles têm suas opções exclusivas. **

### DIVVY QUESTÃO NUMERO 1
**COMO OS ASSINANTES SÃO DIFERENTES DOS CASUAIS? **

Portanto, podemos concluir definitivamente, com base nos dados disponíveis, que os clientes agem de forma diferente, mas apenas quando se trata de dias da semana versus fins de semana. A hora do dia escolhida para pedalar é outra das divergências entre os dois. Estes dados remetem para a hipótese de que provavelmente existem motivos diferentes para o uso das bicicletas.

Essas são suas principais diferenças. E, claro, como vimos acima, sua escolha de estações também diverge.

### CONCLUSÕES E SUGESTÕES
**COMO PODEMOS TRANSFORMAR CASUAIS EM ASSINANTES? **

Este foi o segundo problema / pergunta a ser respondida. Sendo o mais objectivo possível, os dados mostram alguns aspectos do tipo de ciclista, mas só se pode supor sem investigar o contexto.

Como recomendação seria sair e pesquisar os clientes e descobrir seus motivos pessoais para utilização das bicicletas.

No entanto, podemos dizer (teoricamente) que devido ao pico no verão, poderia-se oferecer um simples passe de verão, de Junho a Agosto.

De seguida temos dois cenários. No primeiro desistiam, no segundo cenário os novos assinantes muito provavelmente renovariam. E isto claro se tivermos em conta que a tendência de utilização no verão estende-se bem até ao final do Outono.

É por isso que, após o Passe Especial de Verão, seria oferecida uma assinatura de um ano inteiro pelos próximos 9 meses com um desconto especial equivalente ao o que já havia pago pelo Passe Especial de Verão.

Nessa lógica, primeiro fariam um "test drive" e depois teriam um suposto desconto de 25% na decisão de ficar porque o Outono ainda dá um belo passeio em Chicago.

Outras etapas podem ser tomadas em estudos adicionais se mais dados forem disponibilizados.

Se for verdade (baseado em dados), uma pessoa seria mais saudável só por andar de bicicleta 15 minutos em média por dia.

Poder-se-ia dizer aos empregadores da área, apoiem e ofereçam Subscrições Divvy aos vossos funcionários e eles ficarão menos ausentes do trabalho porque a sua saúde melhoraria e assim poupariam dinheiro.

Fazendo campanha para as pessoas que, ao se inscreverem em divvy e usando, elas seriam mais saudáveis, ajudariam o planeta, teriam melhores verões e inverno e economizariam nas próprias contas de saúde. Uma situação vantajosa para todos.

## ANTES DE TERMINAR
**UMA NOTA SOBRE O PROJETO **

Assim como na primeira apresentação preliminar, gostaria de encerrar com algumas notas sobre o projeto e um agradecimento.

Desta vez, gostaria de dirigir meus sinceros agradecimentos ao "Professor (Instrutor) Charles Lanfear" da Universidade de Washington.

Suas palestras disponibilizadas por ele através do [YouTube Chanel](https://www.youtube.com/channel/UC9o3UMJwzKDMmvo6lh_ppiA/featured) mudaram e ajudaram muito o meu código e a minha compreensão.

Isso é notável no meu código disponível na secção de apêndice.

Qual é a minha opinião sobre tudo isto.

  - Preciso praticar e estudar mais quando se trata de Programação em R.
  
  - Minha experiência em estatísticas não é suficiente, mesmo que o núcleo deva ser deixado para os Cientista de Dados, um Analista de Dados precisa saber mais do que o básico, é um requisito.
  
Para onde irei a partir daqui:

  - Bem! Mais projetos com certeza.
  
  - A estatística é outra das disciplinas que necessito de aprofundar.
  
## APÊNDICE

Caso pretenda consultar o código poderá faze-lo através do link.

[Código em R](http://www.github....)




