---
title: "Divvy Bikes 2019 Data Report"
author: "David Teixeira"
date: "8/9/2021"
output: html_document
---
<style>
body {
text-align: left}
</style>

```{r run librarys, include=FALSE}
# Library's to be loaded in order to make the document function.

library(tidyverse)
library(skimr)
library(hydroTSM)
library(lubridate)
library(pander)
library(scales)

```

```{r Just code that is needed to run the stuff, eval=FALSE, include=FALSE}

#Function to get the mode in R

function(v) {
  uniqv <- unique(v)
  uniqv[which.max(tabulate(match(v, uniqv)))]
}

options(scipen = 999999)

```
## QUEM SOU EU

David Alexandre Ferreira Teixeira

Junior Data Analyst

[Linkedin](https://www.linkedin.com/in/davealexteixeira/)

[Github](https://github.com/DavesTicTeixeira)

Email: davesticteixeira@gmail.com

Atualmente estou acumulando experiência em análise de dados e no primeiro ano da UNI em Ciências Ambientais.

Se desejar entrar em contato comigo, por favor, utilize o e-mail fornecido.

## DIVVY BIKES
**UM BREVE OLHAR SOBRE A EMPRESA**

  Divvy bikes é um sistema de compartilhamento de bicicletas em Chicago. Uma visão que o prefeito de Chicago, Richard M. Daley, trouxe de Paris - França em 2007.

  Em 28 de junho de 2013, o Divvy foi lançado com 750 bicicletas em 75 estações em uma área de Loop ao norte até a Berwyn Ave, a oeste até a Kedzie Ave e ao sul até a 59th St.

  Em setembro de 2019, Divvy tinha 594 estações em Chicago.

  Visite [Divvy Bikes Chicago](https://www.divvybikes.com/)

## METAS
**QUAIS SÃO OS OBJECTIVOS**

  Esta apresentação serve como um trabalho de portfólio para o [Google Data Analytics - Certificado Profissional](https://www.coursera.org/lecture/foundations-data/welcome-to-the-google-data-analytics-certificate-aA1Wv) .
  
  O Departamento de Marktiing tem como objectivo de converter ciclistas casuais em membros anuais.
  
  Para isso, fui encarregado de responder ao seguinte:
  
  **Qual a difrença entre membros anuais (MA) e membros casuais (MC)?**
  
  O objetivo é responder à pergunta por meio dos dados fornecidos e sugerir ideias sobre a conversão de ciclistas.
  
## OS DADOS
**SOBRE OS DADOS UTILIZADOS**

```{r include=FALSE}
colnames_list <- colnames(df)
number_obs_df <- nrow(df)
number_of_columns_df <- length(df)
```

  Os dados disponíveis para este projeto estão disponíveis em https://divvy-tripdata.s3.amazonaws.com/index.html.
  
  O ano escolhido foi 2019.
  
  Perto de 4 milhões (`r number_obs_df`) observações em colunas `r number_of_columns_df`.
  
  Nomes das colunas:
  
  ** `r colnames_list` **
  
## INDEX
**O QUE VAMOS VER **
  
  Vamos observar a população em geral antes de passarmos para o comportamento dos assinantes e, em seguida, o casual.
  
  Analisaremos suas diferenças com base em números e faremos suposições sobre como e porque usam o serviço.
  
  Isso responderá à pergunta principal,
  
  > Quais as diferenças entre os MC e os MA?
  
  E no final irei oferecer algumas ações a fim de resolver o problema secundário,
  
  > Como transformar menbros casuais em membros assinantes.
  
  No apêndice desta apresentação, poderá encontrar os links para aceder ao codigo original em R usado para completar este relatório.
  
  Isso significa que tudo o que é aqui apresentado será reproduzível.
  
### CLIENTES DIVVY
**Observação à população em geral **

 - Em 2019, foram registadas **`r nrow (df)`** viagens individuais por toda Chicago.
 - Há uma tendência notável para os meses de verão com pico por volta do mês de Agosto.
 
 
```{r Passenger Trend, echo=FALSE}

day_tri_cum %>% 
  ggplot(aes(x = Var1, y = Freq))+
  geom_point(alpha = 0)+
  geom_smooth(se = FALSE, method = "loess", formula = y~x)+
  labs(title = "Passenger Trend 2019", x = "", y = "Total Trips")+
  theme_bw()

```

**Total de viagens por mês com o pico em agosto **

```{r include=FALSE}
mean_trip <- round(mean(bike_trip$trip),2)
mode_trip <- getmode(bike_trip$trip)
```

 -A viagem média em 2019 foi de **`r mean_trip` minutos **, mas o tempo mais comum foi, na verdade, **` r mode_trip` minutos **
 
  **10 estações iniciais mais utilizadas**
  
```{r Top 10 Stations, echo=FALSE}

head(arrange(top_10_stations_popgen_start, desc(Rides)), n = 10)

````

  **10 estações finais mais utilizadas**

```{r echo=FALSE}

head(arrange(top_10_stations_popgen_end, desc(Rides)), n = 10)

```

**- Total de menbros assinantes vs casuais**
 
```{r Subscribers vs Customers, echo=FALSE}

ggplot(subs_vs_cust, aes(x="", y=Freq, fill=Riders), color = "white") +
  geom_bar(stat="identity", width=1) +
  coord_polar("y", start=0)+
  theme_void()+
  scale_fill_manual(values=c("#b4def0", "#ff0019"))
  labs(title = "Total Riders distribution")

```
 
**Mais de 3 vezes assinantes versus clientes casuais **


### DIVVY ASSINANTES
**Vamos observar o subconjunto de assinantes **

```{r subscriber total rides per season, echo=FALSE}

bike_trip_subs_season %>%
  ggplot(aes(x = seasons, y = Rides))+
  geom_col(fill = "#3db7e4")+
  labs(title = "Subscribers in 2019 per Season")+
  scale_y_continuous(labels = comma)+
  theme_light()

```
  
 - Como podemos ver na representação acima, a tendência original para o verão mantém-se.
  
```{r include=FALSE}
mean_trip <- round(mean(bike_trip_subs$trip),2)
mode_trip <- getmode(bike_trip_subs$trip)
```

 - A viagem média em 2019 foi **`r mean_trip` minutos ** e o tempo mais comum foi **`r mode_trip` minutos. **


**Vejamos a utilização semanal nos meses de verão, pois são a temporada alta **

```{r weekdays summer subs, echo=FALSE}

bike_trip_subs_summer_weekdays <- 
  bike_trip_subs %>% filter(season == "summer")
    
bike_trip_subs_summer_weekdays <- 
  as.data.frame(table(bike_trip_subs_summer_weekdays$weekday)) %>% 
  rename(Days = Var1, Rides = Freq)

bike_trip_subs_summer_weekdays %>%
  ggplot(aes(x = Days, y = Rides))+
  geom_col(fill = "#3db7e4")+
  scale_y_continuous(labels = comma)+
  labs(title = "Weekdays on Summer Months Total Rides", y = "Subscribers Rides")+
  theme_light()

```
 
 **É visível uma tendência de queda em direção ao fim de semana. Sendo o fim de semana os dias menos populares. **

```{r summer weekdays, echo=FALSE}

bike_trip %>% 
  filter(usertype == "Subscriber",
         season == "summer",
         !weekday %in% c("Saturday", "Sunday")) %>%
  ggplot(aes(x = hour))+
  geom_bar(fill = "#3db7e4")+
  labs(title = "Rides on Summer Weekdays for Subscribers",
           x = "Hour of the Day",
           y = "Total Rides")+
  scale_y_continuous(labels = comma)+
  theme_light()

bike_trip %>% 
  filter(usertype == "Subscriber",
         season == "summer",
         weekday == "Tuesday") %>%
  ggplot(aes(x = hour))+
  geom_bar(fill = "#3db7e4")+
  labs(title = "Rides on Summer Tuesdays for Subscribers",
           x = "Hour of the Day",
           y = "Total Rides")+
  scale_y_continuous(labels = comma)+
  theme_light()

```


**Observando o uso por hora nos dias de semana e depois às terças-feiras, podemos ver que a hora de ponta, manhã e tarde, é o horário do dia mais usado pelos assinantes. **



### DIVVY CLIENTES CASUAIS
**Vamos prosseguir para os clientes casuais de bicicletas Divvy **

```{r Casual Riders per Season, echo=FALSE}

bike_trip %>% 
    filter(usertype == "Customer") %>%
    ggplot(aes(x = season))+
    geom_bar(fill = "#3db7e4")+
    labs(title = "Casual Riders in 2019 per Season",
         x = "Season",
         y = "Total Rides")+
    scale_y_continuous(labels = comma)+
    theme_bw()

```

**Neste gráfico podemos ver claramente que a melhor época do ano é novamente os meses de verão **

```{r echo=FALSE}

bike_trip %>% 
    filter(usertype == "Customer",
           season == "summer") %>%
    
    ggplot(aes(x = weekday))+
    geom_bar(fill = "#3db7e4")+
    labs(title = "Rides per weekday on Summer for Casual Riders",
         x = "Day of the Week",
         y = "Total Rides")+
    scale_y_continuous(labels = comma)+
    theme_bw()

```

**Aqui começamos a ver algo diferente, os ciclistas casuais parecem preferir os fins de semana e não os dias de semana. **

```{r Casuals on Weekends summer months, echo = FALSE}

bike_trip %>% 
    filter(usertype == "Customer",
           season == "summer",
           weekday %in% c("Saturday", "Sunday")) %>%
    ggplot(aes(x = hour))+
    geom_bar(fill = "#3db7e4")+
    labs(title = "Rides on Summer Weekends for Casual Riders",
         x = "Hour of the Day",
         y = "Total Rides")+
    scale_y_continuous(labels = comma)+
    theme_bw()

bike_trip %>% 
    filter(usertype == "Customer",
           season == "summer",
           weekday == "Saturday") %>%
    
    ggplot(aes(x = hour))+
    geom_bar(fill = "#3db7e4")+
    labs(title = "Rides on Summer Saturdays for Casual Riders",
         x = "Hour of the Day",
         y = "Total Rides")+
    scale_y_continuous(labels = comma)+
    theme_bw()

```

** Aqui podemos ver que eles também preferem horários diferentes do dia quando se trata de pedalar. Os casuais compartilham a hora de ponta, mas viajam a tarde inteira em massa. **

### DIVVY COMPARAÇÃO
**COMO É QUE OS CICLISTAS ASSINANTES SÃO DIFERENTES DOS CASUAIS? **

```{r How are they different 1 , echo = FALSE}

bike_trip %>% 
    filter(usertype == "Subscriber",
           season == "summer") %>%
    ggplot(aes(x = weekday))+
    geom_bar(fill = "#3db7e4")+
    labs(title = "Rides per Weekday for Subscribers",
         x = "Day of the Week",
         y = "Total Rides")+
    scale_y_continuous(labels = comma)+
    theme_bw()

bike_trip %>% 
    filter(usertype == "Customer",
           season == "summer") %>%
  
    ggplot(aes(x = weekday))+
    geom_bar(fill = "#3db7e4")+
    labs(title = "Rides per Weekday for Casuals",
         x = "Day of the Week",
         y = "Total Rides")+
    theme_bw()

```

**Esta é a nossa primeira descoberta: os assinantes preferem os dias de semana, os casuais preferem os fins de semana. **

```{r How are they different 2 , echo = FALSE}

bike_trip %>% 
    filter(usertype == "Subscriber",
           season == "summer",
           !weekday %in% c("Saturday", "Sunday")) %>%
    ggplot(aes(x = hour))+
    geom_bar(fill = "#3db7e4")+
    labs(title = "Rides on Weekdays for Subscribers",
         x = "Hour of the Day",
         y = "Total Rides")+
    scale_y_continuous(labels = comma)+
    theme_bw()

bike_trip %>% 
    filter(usertype == "Customer",
           season == "summer",
           !weekday %in% c("Saturday", "Sunday")) %>%
    ggplot(aes(x = hour))+
    geom_bar(fill = "#3db7e4")+
    labs(title = "Rides on Weekdays for Casuals",
         x = "Hour of the Day",
         y = "Total Rides")+
    scale_y_continuous(labels = comma)+
    theme_bw()

```

**Esta é a nossa segunda diferença entre eles. Aqui, podemos observar dois picos distintos para assinantes e apenas um unico pico para passageiros casuais. **

```{r How are they different three , echo = FALSE}

bike_trip %>% 
    filter(usertype == "Subscriber",
           season == "summer",
           weekday %in% c("Saturday", "Sunday")) %>%
    ggplot(aes(x = hour))+
    geom_bar(fill = "#3db7e4")+
    labs(title = "Rides on Weekends for Subscribers per Hour",
         x = "Hour of the Day",
         y = "Total Rides")+
    scale_y_continuous(labels = comma)+
    theme_bw()

bike_trip %>% 
    filter(usertype == "Customer",
           season == "summer",
           weekday %in% c("Saturday", "Sunday")) %>%
    ggplot(aes(x = hour))+
    geom_bar(fill = "#3db7e4")+
    labs(title = "Rides on Weekends for Casuals per Hour",
         x = "Hour of the Day",
         y = "Total Rides")+
    scale_y_continuous(labels = comma)+
    theme_bw()


```

**Mas se olharmos apenas para os fins de semana, podemos dizer que o Assinante age como um passageiro casual **

```{r prefered stations for subs and cus, echo=FALSE}

x <- bike_trip %>% 
  filter(usertype == "Subscriber") %>% 
  select(from_station_name) %>% 
  count(from_station_name) %>% 
  arrange(desc(n)) %>% 
  head(10)

y <- bike_trip %>% 
  filter(usertype == "Customer") %>% 
  select(from_station_name) %>% 
  count(from_station_name) %>% 
  arrange(desc(n)) %>% 
  head(10)

xy <-as.data.frame(c(x,y))

colnames(xy) <- c("Subs_Fav_Sattion", "Total_Subs", "Cust_Fav_Station", "Total_Cust")

knitr::kable(xy)

```
**Em termos de estações, podemos ver também que eles têm suas opções exclusivas. **

### DIVVY QUESTÃO NUMERO 1
**COMO OS ASSINANTES SÃO DIFERENTES DOS CASUAIS? **

Portanto, podemos concluir definitivamente que, com base nos dados disponíveis, eles agem de forma diferente, mas apenas quando se trata de dias da semana versus fins de semana, e a hora do dia escolhida para pedalar. Estes dados remetem para a hipotese que provalmente existem motivos diferentes para usar as bicicletas.

Essas são suas principais diferenças. E, claro, como vimos acima, sua escolha de estações também diverge.

### CONCLUSÕES E SUGESTÕES
**COMO PODEMOS TRANSFORMAR CASUAIS EM ASSINANTES? **

Este foi o segundo problema / pergunta a ser respondido. Sendo o mais objectivo possivel, os dados mostram alguns aspectos do tipo de ciclista, mas só se pode supor.

Como recomendação seria sair e pesquisar os clientes e descobrir seus motivos.

No entanto, podemos dizer (teóricamente) que devido ao pico no verão, pode-se oferecer um simples passe de verão, de Junho a Agosto.

Eles desistiriam depois disso? Talvez não!

Se olharmos aos dados que estão disponíveis neles podemos ver que a tendência do verão se estende até ao outono.

É por isso que, após o Passe Especial de Verão, seria oferecida uma assinatura de um ano inteiro pelos próximos 9 meses com um desconto especial equivalente ao o que já havia pago pelo Passe Especial de Verão.

Nessa lógica, primeiro fariam um "test drive" e depois teriam um suposto desconto de 25% na decisão de ficar porque o Outono ainda dá um belo passeio em Chicago.

Outras etapas podem ser tomadas em estudos adicionais se mais dados forem disponibilizados.

Se for verdade (baseado em dados), uma pessoa seria mais saudável só por andar de bicicleta 15 minutos em média por dia.

Poder-se-ia dizer aos empregadores da área, apoiem e ofereçam Subscrições Divvy aos vossos funcionários e eles ficarão menos ausentes do trabalho porque a sua saúde melhoraria e assim poupariam dinheiro.

Fazendo campanha para as pessoas que, ao se inscreverem em divvy e usando, elas seriam mais saudáveis, ajudariam o planeta, teriam melhores verões e inverno e economizariam nas próprias contas de saúde. Uma situação vantajosa para todos.

## ANTES DE TERMINAR
**UMA NOTA SOBRE O PROJETO **

Assim como na primeira apresentação preliminar, gostaria de encerrar com algumas notas sobre o projeto e um agradecimento.

Desta vez, gostaria de dirigir meus sinceros agradecimentos ao "Professor (Instrutor) Charles Lanfear" da Universidade de Washington.

Suas palestras disponibilizadas por ele através do [YouTube Chanel] (https://www.youtube.com/channel/UC9o3UMJwzKDMmvo6lh_ppiA/featured) mudaram e ajudaram muito o meu código e a minha compreensão.

Isso é notavel no meu codigo disponivel no apêndice.

Qual é a minha opinião sobre tudo isto.

  - Preciso praticar e estudar mais quando se trata de Programação em R.
  
  - Minha experiência em estatísticas não é suficiente, mesmo que o núcleo deva ser deixado para os Cientista de Dados, um analista de dados precisa saber mais do que o básico, é um requisito.
  
Para onde irei a partir daqui:

  - Bem mais projetos com certeza.
  
  - A estatística é outra das disciplinas que necessito de aprofundar.
  
## APÊNDICE


(inserir links directos para a pagina de github e respectivos códigos)